# 审计准则 1221 号疑问

提问人：zhs7403 时间：2023-02-23 08:08:01
注册会计师确定某项认定是否属于相关认定，应当依据其固有风险，而不考虑相关控制的影响。
请问，新修订的审计准则这就话如何理解，为什么不考虑控制风险？

回答人：chenyiwei
个人理解这是根据审计工作的逻辑顺序。即CPA首先识别出可能存在重大错报的风险领域，然后识别出与该错报相关的认定，即相关认定。在这一阶段，尚未对控制风险进行了解和评估。即逻辑顺序应当是先识别出相关认定，再去了解和评估其相关的内部控制，然后才可能评估其相关的控制风险。如果在识别相关认定时就要求考虑控制风险，则上述逻辑关系将发生混乱。